Minutes et répertoires du notaire Charles DU BARLE, 18 novembre 1758 - 20 novembre 1770 (étude VI)
Archives nationales
- Minutes de Charles DU BARLE, 18 novembre 1758 - 1770; MC/ET/VI/735 - MC/ET/VI/784
  - Minutes. 1761, avril - juin, avril - juin 1761; MC/ET/VI/745
    - Inventaire après décès., 18 juin 1761; MC/ET/VI/745
      Nom, qualité: (Mme ou Mlle) Foisy, Therese.
      Nom, qualité: (M.) Lebeau, Jean.
    - Rente sur communauté, constitution, porteurs de grains emission 1758., 18 juin 1761; MC/ET/VI/745
      Nom, qualité: (M.) Leligois, Jean Jacques.
      Profession: doreur sur metaux (maître), Paris
    - Mariage., 18 juin 1761; MC/ET/VI/745
      Nom, qualité: (M.) Routier, Charles.
      Nom, qualité: (Mme ou Mlle) Masset, Louise Madeleine.
      Nom, qualité: (M.) Masset, Jean.
      Profession: charpentier, Beaufort
    - Succession, notoriété., 18 juin 1761; MC/ET/VI/745
      Nom, qualité: (Mme ou Mlle) Lemaitre, Marguerite Jeanne.
      Nom, qualité: (M.) Lebrun, Jean Francois.
    - Succession, quittance., 19 juin 1761; MC/ET/VI/745
      Nom, qualité: (M.) Deselle, Marcellin Francois Zacharie.
      Profession: trésorier de la marine
    - Vente, recolte de seigle et ble, Maisons-Alfort (Val-de-Marne)., 20 juin 1761; MC/ET/VI/745
      Nom, qualité: (Mme ou Mlle) Conquerant, Blaise.
      Profession: Maisons-Alfort (Val-de-Marne).
      Nom, qualité: (M.) Descalogne, Pierre Antoine Eleonor.
      Profession: fermier, hotelier, Maisons-Alfort (Val-de-Marne).
      Profession: fermier, marchand de bois, Maisons-Alfort (Val-de-Marne)
    - Rente, constitution., 20 juin 1761; MC/ET/VI/745
      Nom, qualité: (M.) Chapput, Antoine.
      Nom, qualité: (Mme ou Mlle) Sourdeau, Germaine Marie.
      Profession: Charenton-le-Pont (Val-de-Marne)
    - Union de créanciers, convention., 20 juin 1761; MC/ET/VI/745
      Nom, qualité: (M.) Lemoine, Nicolas.
    - Inventaire après décès., 20 juin 1761; MC/ET/VI/745
      Nom, qualité: (M.) Marin, Laurent.
      Profession: vinaigrier (maître), Paris
    - Bail, maison, Moulins (Allier)., 21 juin 1761; MC/ET/VI/745
      Nom, qualité: (M.) Couillion, Gilbert.
      Profession: cordonnier, Paris.
      Nom, qualité: (Mme ou Mlle) Doucet, Marie.
      Nom, qualité: (M.) Chassin, Jean.
      Profession: voiturier par eau, Moulins (Allier)
    - Mariage., 21 juin 1761; MC/ET/VI/745
      Nom, qualité: (Mme ou Mlle) Sebret, Marie Francoise.
      Nom, qualité: (M.) Sebret, Pierre.
    - Procuration générale., 22 juin 1761; MC/ET/VI/745
      Nom, qualité: (M.) Ponel, Pierre.
      Nom, qualité: (Mme ou Mlle) Houdart, Madeleine Catherine.
      Nom, qualité: (M.) Viennot, Nicolas.
      Profession: procureur à la prevote, Creteil (Val-de-Marne)
    - Succession, renonciation., 22 juin 1761; MC/ET/VI/745
      Nom, qualité: (Mme ou Mlle) Vallery, Catherine Vincente Francoise.
      Profession: chirurgien (garcon), Paris
    - Rente sur communauté, constitution, porteurs de grains emission 1758., 22 juin 1761; MC/ET/VI/745
      Nom, qualité: (M.) Ropra, Jean Joseph.
    - Rente, constitution., 22 juin 1761; MC/ET/VI/745
      Nom, qualité: (M.) Romain, Denis Eloi.
      Profession: jardinier (maître), Paris.
      Nom, qualité: (Mme ou Mlle) Saulnier, Marie Anne.
      Nom, qualité: (M.) Louvet, Philippe.
      Profession: jardinier (maître), Paris
    - Union de créanciers, abandonnement., 23 juin 1761; MC/ET/VI/745
      Nom, qualité: (M.) Moynat de Lepine, Simon.
      Profession: pourvoyeur à la petite écurie du roi, Paris
    - Succession, convention., 23 juin 1761; MC/ET/VI/745
      Nom, qualité: (M.) Ragon, Antoine.
      Profession: capitaine d'armes, Pondichery (inde)
    - Procuration générale., 23 juin 1761; MC/ET/VI/745
      Nom, qualité: (Mme ou Mlle) Ragon, Marie Madeleine.
      Profession: Joigny (Yonne).
      Nom, qualité: (M.) Neret, Joseph.
      Profession: employe aux travaux du roi, Joigny (Yonne).
      Nom, qualité: (M.) Ragon, Jean Louis.
      Profession: jardinier du potager, Meudon (Hauts-de-Seine), chateau
    - Procuration générale, dépôt., 25 juin 1761; MC/ET/VI/745
      Nom, qualité: (M.) Huet, Louis Francois.
      Profession: officier du roi, Versailles (Yvelines).
      Nom, qualité: (M.) Lebrun, Jean Baptiste
    - Rente sur communauté, constitution, porteurs de grains emission 1758., 26 juin 1761; MC/ET/VI/745
      Nom, qualité: (M.) Tirlet, Jean Baptiste.
    - Transaction., 26 juin 1761; MC/ET/VI/745
      Nom, qualité: (M.) Cousin de Dormesse, Jean Francois.
      Profession: officier invalide, Paris.
      Nom, qualité: (M.) Mania, Etienne.
    - Obligation., 26 juin 1761; MC/ET/VI/745
      Nom, qualité: (M.) Hedouville de, Francois.
      Profession: gendarme de la garde du roi, Paris.
      Nom, qualité: (M.) Degen, Jean Baptiste.
      Profession: boursier (marchand), Paris
    - Inventaire après décès., 27 juin 1761; MC/ET/VI/745
      Profession: boulanger, Paris
    - Bail, privilege de perruquier., 27 juin 1761; MC/ET/VI/745
      Nom, qualité: (M.) Seguinard, Joseph Francois.
      Nom, qualité: (M.) Lenseigne, Louis Francois.
      Profession: perruquier, Paris
    - Rente foncière, titre nouvel, terre, Bagnolet (Seine-Saint-Denis)., 28 juin 1761; MC/ET/VI/745
      Nom, qualité: (M.) Cochi, Jacques Francois.
      Profession: orfevre, Paris.
    - Succession, renonciation., 29 juin 1761; MC/ET/VI/745
      Nom, qualité: (M.) Perroelle, Jean Andre.
    - Vente, chevaux., 29 juin 1761; MC/ET/VI/745
      Nom, qualité: (Mme ou Mlle) Goulet, Marie Genevieve.
      Nom, qualité: (M.) Langlet, Jean.
      Profession: marchand et loueur de chevaux, Paris.
      Nom, qualité: (M.) Bouillerot, Antoine.
      Profession: marchand et loueur de chevaux, Paris
    - Procuration générale., 30 juin 1761; MC/ET/VI/745
      Profession: employe aux ponts et chaussées.
      Nom, qualité: (M.) Guillot, Edme (bourgeois, Paris), Paris.
      Profession: employe aux ponts et chaussées, Paris
    - Procuration générale., 30 juin 1761; MC/ET/VI/745
    - Dépôt de pièces., 30 juin 1761; MC/ET/VI/745
      Nom, qualité: (M.) Gaboriau, Mathurin.
      Profession: sous-diacre, Nantes (Loire-Atlantique)
    - Inventaire après décès., 30 juin 1761; MC/ET/VI/745
      Nom, qualité: (M.) Gassoret, Jacques Joseph.
    - HACHETTE (famille) d'ébénistes et de menuisiers 99 actes, 1762; MC/ET/VI/745
      Artisans XVIIe, par M. Jurgens, M.A. Fleury, R. Gourmelon et le personnel du Minutier central, 1954-1996 (fichier papier entièrement dématérialisé; voir contexte dans le Plan d'orientation général - Notaires de Paris, guides thématiques du Minutier).
      Hachette, famille
    - HACHETTE (famille) d'ébénistes et de menuisiers 99 actes, 1762; MC/ET/VI/745
  - Minutes. 1761, juillet - septembre, juillet - septembre 1761; MC/ET/VI/746
    - Succession, notoriété., 1er juillet 1761; MC/ET/VI/746
    - Rente, constitution., 1er juillet 1761; MC/ET/VI/746
      Nom, qualité: (M.) Mouchy, Louis Philippe.
      Profession: sculpteur, Lyon (Rhône).
      Nom, qualité: (M.) Allegrain, Gabriel Christophe.
      Profession: sculpteur, Lyon (Rhône)
    - Procuration rente publique, dépôt., 1er juillet 1761; MC/ET/VI/746
      Nom, qualité: (M.) Campeau, Simon Jacques.
      Profession: concierge, Bouconville (Aisne), Bove,le chateau.
      Nom, qualité: (M.) Boucher, Louis.
      Profession: intendant prive, Paris.
      Nom, qualité: (M.) Beringhen de.
      Profession: premier écuyer du roi
    - Testament., 2 juillet 1761; MC/ET/VI/746
      Nom, qualité: (Mme ou Mlle) Veniat, Jeanne Catherine.
      Nom, qualité: (M.) Garaut, Louis.
    - Rente, transport., 2 juillet 1761; MC/ET/VI/746
      Nom, qualité: (Mme ou Mlle) Lavenassier, Anne.
      Nom, qualité: (M.) Guetin, Louis.
      Profession: entrepreneur des batiments, Paris.
      Nom, qualité: (M.) Coiffrel, Jacques Louis.
    - Mariage., 3 juillet 1761; MC/ET/VI/746
      Nom, qualité: (M.) Coiffrel, Francois Louis.
      Nom, qualité: (Mme ou Mlle) Guetin, Anne Francoise Prudence.
    - Procuration rente publique, dépôt., 3 juillet 1761; MC/ET/VI/746
      Nom, qualité: (M.) Laporterie, Louis.
      Profession: curé, Auzits (Aveyron).
      Nom, qualité: (M.) Fualdez de, Antoine.
      Profession: prêtre, chantre, Paris, Saint-Louis-du-Louvre
    - Apprentissage, métier patissier., 4 juillet 1761; MC/ET/VI/746
      Nom, qualité: (M.) Jacob, Pierre.
    - Cautionnement., 5 juillet 1761; MC/ET/VI/746
      Nom, qualité: (M.) Houdant de Villeneuve D', Pierre Louis Richard.
      Profession: Marly-le-Roi (Yvelines).
      Relations: caution de l'intervenant 2.
      Nom, qualité: (M.) Hanneval, Marin.
      Profession: vigneron, Pecq (le) (Yvelines), Montagne (la).
      Nom, qualité: (M.) Desprez, Pierre.
      Profession: procureur à la cour, Paris
      cautionnement
    - Rente sur communauté, constitution, porteurs de grains emission 1758., 5 juillet 1761; MC/ET/VI/746
      Nom, qualité: (M.) Poiree, Antoine.
    - Rente sur communauté, constitution, porteurs de grains emission 1758., 5 juillet 1761; MC/ET/VI/746
      Nom, qualité: (Mme ou Mlle) Dupre, Marie.
      Nom, qualité: (M.) Maupetit, Jacques (bourgeois, Paris), Paris.
    - Rente sur communauté, constitution, porteurs de grains emission 1758., 5 juillet 1761; MC/ET/VI/746
      Nom, qualité: (M.) Manneret, Francois.
    - Rente sur communauté, constitution, porteurs de grains emission 1758., 5 juillet 1761; MC/ET/VI/746
      Nom, qualité: (Mme ou Mlle) Demode, Marie.
      Nom, qualité: (M.) Masaye, Paul.
      Profession: confiseur, Paris
    - Procuration rente publique., 6 juillet 1761; MC/ET/VI/746
      Nom, qualité: (M.) Cheverry de, Georges Nicolas.
      Nom, qualité: (M.) Cheverry, Jean Baptiste.
      Profession: chirurgien (maître), Paris
    - Succession, compte., 7 juillet 1761; MC/ET/VI/746
      Nom, qualité: (M.) Boivinet, Jean Eustache.
      Profession: jardinier du roi, Versailles (Yvelines), Trianon
    - Mariage., 7 juillet 1761; MC/ET/VI/746
      Nom, qualité: (M.) Ciree, Joseph.
      Profession: tailleur (marchand), Ferte-Alais (la) (Essonne).
      Nom, qualité: (Mme ou Mlle) Lefort, Anne Marie.
      Nom, qualité: (M.) Lefort, Jacques.
    - Rente sur le roi, transport, aides et gabelles emission 1713., 7 juillet 1761; MC/ET/VI/746
      Nom, qualité: (Mme ou Mlle) Desponty, Marie Catherine.
      Nom, qualité: (M.) Ducoste, Fiacre (bourgeois, Paris), Paris.
      Nom, qualité: (M.) Lair, Michel (bourgeois, Paris), Paris.
      Nom, qualité: (Mme ou Mlle) Legros, Anne Michelle.
    - Succession, compte., 7 juillet 1761; MC/ET/VI/746
    - Sous-bail, appartement, Paris (Paris) rue de la Vieille-Boucherie., 8 juillet 1761; MC/ET/VI/746
      Nom, qualité: (Mme ou Mlle) Sadion, Claude.
      Profession: sage-femme (maître), Paris.
      Nom, qualité: (M.) Lizet, Pierre (bourgeois, Paris), Paris.
      Nom, qualité: (Mme ou Mlle) Jouanne, Jeanne Francoise.
      Profession: sage-femme (maître), Paris
    - Bail à ferme, grange, terre, Champigny-sur-Marne (Val-de-Marne)., 8 juillet 1761; MC/ET/VI/746
      Nom, qualité: (M.) Lacotte de, Antoine.
      Profession: curé, Champigny-sur-Marne (Val-de-Marne).
      Nom, qualité: (M.) Grandjean, Barthelemy.
      Profession: marchand, Champigny-sur-Marne (Val-de-Marne).
      Nom, qualité: (Mme ou Mlle) Chaponet, Marie Charlotte.
      Profession: Champigny-sur-Marne (Val-de-Marne).
    - Rente sur le roi, transport., 8 juillet 1761; MC/ET/VI/746
      Nom, qualité: (M.) Seguin, Charles Jacques.
      Profession: procureur au Parlement, Paris.
      Nom, qualité: (Mme ou Mlle) Chambaud, Francoise Charlotte.
      Nom, qualité: (Mme ou Mlle) Leclerc, Jeanne.
      Nom, qualité: (M.) Guyard, Pierre Nicolas (bourgeois, Paris), Paris.
    - Procuration rente publique, dépôt., 8 juillet 1761; MC/ET/VI/746
      Nom, qualité: (M.) Pingard, Eustache Francois.
      Profession: laboureur, Plailly (Oise).
      Nom, qualité: (M.) Pingard, Francois Charles (bourgeois, Paris), Paris
    - Convention, pièces jointes, demolition de maisons, plan, Paris (Paris) rue de la Roquette., 9 juillet 1761; MC/ET/VI/746
      Nom: Monastere Des Dames_anglaises de Paris.
    - Dépôt d'espèces., 9 juillet 1761; MC/ET/VI/746
      Nom, qualité: (M.) Lievre, Jean.
    - Succession, délivrance de legs., 10 juillet 1761; MC/ET/VI/746
      Nom, qualité: (Mme ou Mlle) Jassaud de, Augustine Marie Jeanne.
    - Rente sur communauté, constitution, porteurs de grains emission 1758., 10 juillet 1761; MC/ET/VI/746
      Nom, qualité: (M.) Maitre de Saint-Georges, Georges.
    - Rente sur communauté, constitution, porteurs de grains emission 1758., 10 juillet 1761; MC/ET/VI/746
      Nom, qualité: (M.) Huart, Jean Andre.
    - Procuration générale, dépôt., 11 juillet 1761; MC/ET/VI/746
      Nom, qualité: (Mme ou Mlle) Lejuge, Genevieve Gabrielle.
      Profession: Mantes-la-Jolie (Yvelines).
      Nom, qualité: (Mme ou Mlle) Lejuge, Genevieve Julie.
      Nom, qualité: (M.) Petit, Jacques (bourgeois, Paris), Paris.
    - Procuration générale, dépôt., 11 juillet 1761; MC/ET/VI/746
      Nom, qualité: (M.) Arland, Alexandre Denis (bourgeois, Paris), Paris.
      Nom, qualité: (Mme ou Mlle) Lejuge, Marie Madeleine.
      Nom, qualité: (M.) Roussel de Jorran, Andre.
      Profession: agent de la loterie de l'ecole militaire, Paris
    - Procuration générale., 12 juillet 1761; MC/ET/VI/746
      Nom, qualité: (M.) Chendret Du Bouchoir, Pierre Francois.
      Nom, qualité: (M.) Rieutort, Denis.
      Profession: officier de la chancellerie, Paris
    - Bail, terre, Paris (Paris) Barriere de Rambouillet., 12 juillet 1761; MC/ET/VI/746
      Nom, qualité: (M.) Legendre, Jacques.
      Nom, qualité: (M.) Mercier, Pierre.
    - Succession, quittance., 13 juillet 1761; MC/ET/VI/746
      Nom, qualité: (M.) Cunis, Nicolas.
      Profession: tourneur (maître), Paris
    - Procuration rente publique, dépôt., 13 juillet 1761; MC/ET/VI/746
      Nom, qualité: (Mme ou Mlle) Gosset de Longuavenne, Marie Louise Genevieve.
      Profession: Saint-Quentin (Aisne).
    - Rente, constitution., 13 juillet 1761; MC/ET/VI/746
      Nom, qualité: (M.) Hamayon, Mathurin (bourgeois, Paris), Paris.
      Nom, qualité: (M.) Marguainne de Rougemont, Jean (bourgeois, Paris), Paris.
      Nom, qualité: (Mme ou Mlle) Delaborde, Renee.
    - Mainlevée., 15 juillet 1761; MC/ET/VI/746
      Nom, qualité: (M.) Maton, Etienne Louis.
      Profession: vicaire, Boissy-sous-Saint-Yon (Essonne).
      Profession: prêtre
    - Succession, dépôt de pièces., 15 juillet 1761; MC/ET/VI/746
      Nom, qualité: (M.) Ducommun, Henri.
      Profession: chirurgien major, Sarrelouis (allemagne)
    - Sous-bail, appartement, Paris (Paris) quai de Gesvres., 16 juillet 1761; MC/ET/VI/746
      Nom, qualité: (M.) Castet, Jean Nicolas.
      Nom, qualité: (Mme ou Mlle) Bernier, Marie Julienne Therese.
      Nom, qualité: (M.) Tournemeulle, Louis Charles.
      Profession: boursier (marchand), Paris.
      Nom, qualité: (Mme ou Mlle) Piedcourt, Marie Anne.
    - Avis de parents., 16 juillet 1761; MC/ET/VI/746
      Nom, qualité: (Mme ou Mlle) Eybord, Marie Victoire.
      déclaration
    - Testament olographe, dépôt., 16 juillet 1761; MC/ET/VI/746
      Nom, qualité: (M.) Coulombier, Olivier.
      Profession: prêtre, Paris, paroisse Saint-Paul
    - Rente sur communauté, constitution, porteurs de grains emission 1758., 16 juillet 1761; MC/ET/VI/746
      Nom, qualité: (M.) Cisseville, Jean Charles.
    - Union de créanciers, convention., 17 juillet 1761; MC/ET/VI/746
    - Bail, maison, Paris (Paris) rue de Charenton., 17 juillet 1761; MC/ET/VI/746
      Nom, qualité: (M.) Dupre, Louis Barthelemy.
      Profession: porteur de grains (officier), Paris.
      Nom, qualité: (Mme ou Mlle) Hericourt, Marie Catherine.
      Nom, qualité: (M.) Blondin, Francois Pierre.
      Nom, qualité: (Mme ou Mlle) Crettee, Anne.
    - Décharge, pieces., 17 juillet 1761; MC/ET/VI/746
      Nom, qualité: (M.) Dejouy, Francois.
      Profession: notaire, Penne-d'Agenais (Lot-et-Garonne)
    - Procuration rente publique., 17 juillet 1761; MC/ET/VI/746
      Nom, qualité: (M.) Genot Dit Beaupre, Pierre (bourgeois, Mantes-la-Jolie), Mantes-la-Jolie.
      Nom, qualité: (M.) Regnault, Francois (bourgeois, Paris), Paris
    - Déclaration., 18 juillet 1761; MC/ET/VI/746
      Nom, qualité: (Mme ou Mlle) Lavarane de, Marie Louise.
      Nom, qualité: (M.) Dru, Claude.
      Profession: officier du roi.
      Nom, qualité: (M.) Chendret, Francois Pierre.
      Profession: heraut des ordres du roi
    - Rente, constitution., 18 juillet 1761; MC/ET/VI/746
      Nom, qualité: (M.) Leconte, Claude Francois Nicolas.
      Profession: lieutenant criminel au Châtelet (ancien), Paris.
      Nom, qualité: (Mme ou Mlle) Bonneau, Claude Marie.
      Nom, qualité: (M.) Saint-Aubin de, Charles Germain.
      Profession: dessinateur, Paris
    - Rente, quittance de rachat., 19 juillet 1761; MC/ET/VI/746
      Nom, qualité: (M.) Party, Vincent.
      Profession: peintre vernisseur (maître), Paris.
    - Union de créanciers, abandonnement., 20 juillet 1761; MC/ET/VI/746
      Nom, qualité: (M.) Darasse, Andre.
      Profession: employe au bureau des fermes, Paris
    - Convention., 20 juillet 1761; MC/ET/VI/746
      Nom, qualité: (M.) Lejuge de Saulcier Monthuchet, Etienne Nicolas Joseph.
      Nom, qualité: (Mme ou Mlle) Roger Groizier, Marie Albertine.
      Nom, qualité: (M.) Goix, Charles.
      Profession: laboureur, Nozay (Essonne).
      Nom, qualité: (Mme ou Mlle) Barthelemy, Marie.
      Profession: Nozay (Essonne).
    - Bail à ferme, ferme, Saulx-les-Chartreux (Essonne) Saulcier (le)., 20 juillet 1761; MC/ET/VI/746
    - Rente sur communauté, constitution, porteurs de grains emission 1758., 20 juillet 1761; MC/ET/VI/746
      Nom, qualité: (M.) Rapinat, Louis (bourgeois, Paris), Paris
    - Succession, dépôt de pièces., 20 juillet 1761; MC/ET/VI/746
      Nom, qualité: (M.) Mortier, Jacques.
      Profession: vicaire, Montdidier (Somme)
    - Tutelle, compte., 21 juillet 1761; MC/ET/VI/746
      Nom, qualité: (M.) Beaude de Morlet, Charles Nicolas.
      Relations: père de l'intervenant 2.
      compte de tutelle
    - Inventaire après décès., 21 juillet 1761; MC/ET/VI/746
      Nom, qualité: (Mme ou Mlle) Robineau, Catherine.
      Nom, qualité: (M.) Lebeau, Pierre.
      Profession: ouvrier en bas au métier, Paris.
    - Désistement., 21 juillet 1761; MC/ET/VI/746
      Nom, qualité: (M.) Monteret, Joseph.
      Profession: contrôleur au grenier à sel, Charlieu (Loire).
      Nom, qualité: (M.) Mertrud, Antoine.
      Profession: chirurgien du roi, Paris
    - Reconnaissance, décharge., 21 juillet 1761; MC/ET/VI/746
      Nom, qualité: (M.) Breton de Corbelin, Antoine Leonard.
      Profession: intéressé dans les affaires du roi, Champlay (Yonne).
      Nom, qualité: (M.) Therin, Francois Alexandre.
      Profession: clerc de notaire, Paris
      décharge; reconnaissance
    - Rente sur communauté, constitution, porteurs de grains emission 1758., 22 juillet 1761; MC/ET/VI/746
      Nom, qualité: (M.) Lebel, Claude Basile.
    - Inventaire après décès., 22 juillet 1761; MC/ET/VI/746
    - Mariage., 22 juillet 1761; MC/ET/VI/746
      Nom, qualité: (M.) Fleury, Mathurin.
      Profession: domestique, Paris.
      Profession: fruitier (marchand), Paris.
      Nom, qualité: (Mme ou Mlle) Milet, Genevieve Francoise.
      Profession: cuisiniere, Saint-Maur-des-Fosses (Val-de-Marne).
      Nom, qualité: (M.) Milet Dit Leduc, Jean Olivier.
      Profession: vigneron, Chilly-Mazarin (Essonne)
    - Rente sur communauté, constitution, porteurs de grains emission 1758., 22 juillet 1761; MC/ET/VI/746
      Nom, qualité: (M.) Couesnon, Guillaume Francois.
    - Bail à rente, maison, Nogent-sur-Seine (Aube)., 23 juillet 1761; MC/ET/VI/746
      Nom, qualité: (M.) Moina, Edme Jacques.
      Profession: avocat au Parlement, Paris.
      Nom, qualité: (M.) Lavie, Claude.
      Profession: contrôleur du grenier à sel, Nogent-sur-Seine (Aube)
    - Traité d'office, office de jure crieur., 23 juillet 1761; MC/ET/VI/746
      Nom, qualité: (M.) Besnard, Louis.
      Profession: epicier (marchand), jure crieur, Paris.
      Nom, qualité: (M.) Pignon, Jean Charles Claude.
      Profession: patissier (marchand), Paris
    - Délégation., 24 juillet 1761; MC/ET/VI/746
      Nom, qualité: (Mme ou Mlle) Touraux, Martine.
      Nom, qualité: (M.) Blottefiere de La Vieuville de, Antoine.
      Nom, qualité: (M.) Bisson, Jacques.
      Profession: marchand de drap, Paris
    - Obligation., 24 juillet 1761; MC/ET/VI/746
      Nom, qualité: (M.) Aviat, Antoine.
      Profession: marchand de fer et de charbon, Sevres (Hauts-de-Seine).
      Nom, qualité: (M.) Colson, Jacques.
      Profession: marechal-ferrant, Meudon (Hauts-de-Seine)
    - 251, renonciation., 24 juillet 1761; MC/ET/VI/746
      Nom, qualité: (Mme ou Mlle) Dumont, Genevieve.
    - Rente, constitution., 25 juillet 1761; MC/ET/VI/746
      Nom, qualité: (M.) Mallet de Chanteloup, Jacques Antoine.
      Nom, qualité: (M.) Lescalopier, Charles Armand.
      Profession: maitre des requetes, Paris
    - Bail, maison, Gif-sur-Yvette (Essonne)., 25 juillet 1761; MC/ET/VI/746
      Nom, qualité: (M.) Masson, Jean Philippes.
      Nom, qualité: (M.) Petit, Francois.
      Profession: manouvrier, Gif-sur-Yvette (Essonne)
    - Mariage., 26 juillet 1761; MC/ET/VI/746
      Nom, qualité: (M.) Guinet, Antoine.
      Profession: menuisier (compagnon), Paris.
      Nom, qualité: (Mme ou Mlle) Grandjanin, Constance.
      Nom, qualité: (M.) Bouzon, Guillaume.
      Profession: tailleur d'habits, Paris
    - Mariage., 27 juillet 1761; MC/ET/VI/746
      Nom, qualité: (M.) Jacquemart, Pierre.
      Profession: tourneur (maître), Paris.
      Nom, qualité: (M.) Jacquemart, Hugues.
      Profession: bourrelier (maître), Maizieres-la-Grande-Paroisse (Aube).
      Nom, qualité: (Mme ou Mlle) Leclerc, Marie.
    - Succession, compte., 28 juillet 1761; MC/ET/VI/746
      Nom, qualité: (M.) Pacot, Pierre Jean.
    - Testament., 28 juillet 1761; MC/ET/VI/746
      Nom, qualité: (M.) Denis, Antoine Joseph.
    - Rente sur communauté, constitution, porteurs de grains emission 1758., 28 juillet 1761; MC/ET/VI/746
      Nom, qualité: (M.) Sane, Denis.
    - Succession, partage., 28 juillet 1761; MC/ET/VI/746
      Nom, qualité: (Mme ou Mlle) Dufour, Marguerite.
    - Succession, dépôt de pièces., 28 juillet 1761; MC/ET/VI/746
    - Succession, compte., 28 juillet 1761; MC/ET/VI/746
      Nom, qualité: (M.) Brocqueville, Pierre.
      Profession: bourrelier (me)
    - Succession, dépôt de pièces., 30 juillet 1761; MC/ET/VI/746
      Nom, qualité: (M.) Demeule, Joseph.
    - Obligation., 30 juillet 1761; MC/ET/VI/746
      Nom, qualité: (M.) Neuville de Villeroy de, Gabriel Louis (marquis, Villeroy), Villeroy.
      Profession: capitaine des gardes, Paris.
      Nom, qualité: (M.) Ruffin, Honore Francois (bourgeois, Paris), Paris
    - Rente, constitution., 1er août 1761; MC/ET/VI/746
      Nom, qualité: (M.) Chefdeville, Nicolas.
      Profession: maitre de musette de mesdames, Paris.
      Profession: chandelier (marchand), Paris
    - Obligation., 1er août 1761; MC/ET/VI/746
      Nom, qualité: (Mme ou Mlle) Carpentier, Marie Henriette.
      Nom, qualité: (M.) Depenne, Barthelemy.
      Profession: chirurgien (maître), Paris.
      Nom, qualité: (M.) Vivier, Jacques.
    - Acte de décès, dépôt., 2 août 1761; MC/ET/VI/746
      Nom, qualité: (M.) Hermant, Jean.
      Profession: Servon, yverneau, abbaye (Seine-et-Marne)
    - Alloué, métier eventailliste., 2 août 1761; MC/ET/VI/746
      Nom, qualité: (Mme ou Mlle) Leroux, Marie Madeleine.
      Nom, qualité: (M.) Drapier, Jean Baptiste.
      contrat de travail
    - Succession, notoriété., 3 août 1761; MC/ET/VI/746